臺灣板橋地方法院刑事判決　　　　　　 95年度簡上字第535號
上　訴　人　臺灣板橋地方法院檢察署檢察官
被　　　告　戊○○
　　　　　　　　　　（現另案於臺灣臺北監獄臺北分監執行）
上列上訴人因被告犯竊盜案件，不服本院九十五年度簡字第三四
九四號中華民國九十五年六月十四日第一審判決（聲請簡易判決
處刑案號：九十五年度速偵字第六七七號）提起上訴，暨移送併
辦（九十五年度偵字第一五六九五號、九十五年度偵字第一五六
九六號），本院管轄之第二審合議庭依通常程序判決如下：
    主  文
原判決撤銷。
戊○○連續竊盜，累犯，處有期徒刑壹年。扣案之鑰匙肆支沒收
。
    事  實
一、戊○○曾因竊盜案件，經本院以九十四年度簡字第一九○六
    號判決判處有期徒刑四月確定，於民國九十四年十一月二十
    日執行完畢（構成累犯）。又於九十四年六月十二日竊取建
    築用鐵條，經臺灣桃園地方法院以九十五年度桃簡字第一九
    七號判決判處有期徒刑六月確定，現於臺灣臺北監獄臺北分
    監執行中。猶不知悔改，竟基於意圖為自己不法所有之概括
    犯意，為下列竊盜行為：
    (一)於九十五年五月九日凌晨二時許在臺北縣板橋市○○街八
      四巷一二○弄前，以其所有之鑰匙竊取甲○○所有車號８
      Ｋ－０４７９號自用小貨車一台，得手後離去，並將車內
      之水電工具、電線、水管灣頭變賣供己花用，嗣後警方於
      同年月十八日尋獲該車。
    (二)於九十五年五月十四日十四時許在臺北縣板橋市○○街三
      五四號一樓旁，竊取丁○○所有之白鐵器具、切菜機、水
      溝蓋、刨冰機、白鐵門二扇、熱水器一台等物，得手後以
      車號８Ｋ－０４７９號自用小貨車載運離去。
    (三)於九十五年五月十九日凌晨二時許，在臺北縣樹林市○○
      路四三六號前，以其所有之鑰匙竊取恆發國際企業有限公
      司所有，由陳枝旺使用之車號ＣＪ－５１６３號自用小貨
      車一台，得手後離去，並將車牌丟棄，嗣於同年月二十三
      日十四時許警方在臺北縣板橋市○○街三六九巷八五號前
      發現為失竊車輛，於現場埋伏，後於同日四時三十分許戊
      ○○前來發動上開車輛，為警當場查獲，扣得其所有供竊
      盜所用之鑰匙二支。
    (四)於九十五年六月五日凌晨三時三十分許在臺北縣土城市○
      ○路二二巷一號前，以其所有之鑰匙竊取曹穎異所有，由
      乙○○使用車號ＥＸ－４１１７號自用小貨車一台，得手
      後離去，嗣於同日三時四十分許在臺北縣土城市○○街二
      號前，警方巡邏車察覺有異欲盤查時，戊○○因心虛加速
      逃逸，至臺北縣土城市○○街前始為警查獲，扣得其所有
      供竊盜所用之鑰匙一支。又於同年六月六日凌晨五時四十
      分許在臺北縣樹林市○○街前，以其所有之鑰匙竊取上開
      車輛，得手後離去，嗣於同日十三時十分許在臺北縣樹林
      市○○街○段四五號前為警查獲，扣得其所有供竊盜用之
      鑰匙一支。
二、案經臺北縣政府警察局板橋分局報請臺灣板橋地方法院檢察
    署檢察官偵查後聲請簡易判決處刑，暨臺北縣政府警察局土
    城分局、樹林分局報告同署檢察官移送併辦。
    理  由
一、訊據被告戊○○坦承上開犯行，犯罪事實(一)、(二)、(三)部分，
    核與被害人甲○○、丁○○、陳枝旺之子丙○○於警詢中指
    述相符，復有贓物認領保管單三紙、車輛竊盜、車牌失竊資
    料個別查詢報表－查詢車輛認可資料、車輛車牌失竊作業－
    查獲車輛認可資料、臺北縣政府警察局車輛尋獲電腦輸入單
    各二紙、監視錄影翻拍照片二張、扣案鑰匙二支可證。又犯
    罪事實(四)部分，核與被害人乙○○於警詢中指述一致，復有
    臺北縣政府警察局車輛尋獲電腦輸入單、車輛車牌失竊作業
    －查獲車輛認可資料各一紙、贓物認領保管單二紙、監視錄
    影翻拍照片三張、扣案鑰匙二支可證。被告自白核與事實相
    符，堪信為真實。本件事證明確，被告犯行堪以認定。
二、按被告行為後，刑法及其施行法於九十五年七月一日修正施
    行，另罰金罰鍰提高標準條例第二條之規定配合刑法修正同
    時刪除。依修正後刑法第二條第一項之規定：「行為後法律
    有變更者，適用行為時之法律。但行為後之法律有利於行為
    人者，適用最有利於行為人之法律。」。上開刑法、刑法施
    行法等相關法律之修正雖非個別刑罰處罰規定或構成要件之
    變更，然已實質影響行為人刑罰之法律效果，應屬刑法第二
    條第一項所定之法律變更（最高法院八十三年度台非字第一
    九九號判決意旨參照）。是本件自應就被告適用修正前後相
    關規定法律效果綜合比較後，依上開規定適用法律，並應依
    比較後之結果一體適用，不得就新舊法個別項目割裂適用。
    茲比較說明如下：
    (1)依被告行為時刑法第五十六條規定，被告五次普通竊盜，
      時間緊接、構成要件相同，顯係基於概括犯意所為，為連
      續犯，然被告行為後，刑法第五十六條連續犯之規定，業
      於九十四年二月二日修正公布刪除，並於九十五年七月一
      日施行，則被告之犯行，因行為後新法業已刪除連續犯之
      規定，此刪除雖非犯罪構成要件之變更，但顯已影響行為
      人刑罰之法律效果，自屬法律有變更，依新法第二條第一
      項規定，比較新、舊法結果，仍應適用較有利於被告之行
      為時法律即舊法論以連續犯（最高法院九十五年第八次刑
      事庭會議決議參照）。
    (2)被告有事實欄所述之犯罪科刑及執行情形，有臺灣高等法
      院被告前案紀錄表一份在卷可按，茲於有期徒刑執行完畢
      後，五年以內再故意犯本件有期徒刑以上之罪，不論依修
      正前之刑法第四十七條，或修正後之刑法第四十七條第一
      項之規定，均構成累犯，對被告而言並無有利或不利之情
      形。
    (3)刑法第三百二十條第一項之竊盜罪，法定刑得科銀元五百
      元以下罰金。修正後刑法施行法增訂第一條之一之規定，
      罰金最高額並無變更；惟修正後刑法第三十三條第五款規
      定罰金最低額為新臺幣一千元，修正前罰金最低額為新臺
      幣三元。因此，比較上述修正前、後之刑罰法律，自以被
      告行為時關於科處罰金刑之法律較有利於被告。
    (4)綜上所述，修正後刑法已刪除第五十六條關於連續犯論以
      一罪之規定，是被告五次竊盜行為依修正後規定即應論以
      五罪，復就各罪均諭知主刑後，再依修正後刑法第五十一
      條第五款定其應執行之刑，此顯較修法前為重，對被告而
      言修法後之規定並無較為有利之處；又累犯之規定於修法
      後雖限於故意犯始有其適用，惟本件被告之行為本即為故
      意犯，其關於累犯之適用不受修法之影響；罰金刑規定以
      修正前有利被告，是依修正後刑法第二條第一項前段規定
      ，應適用九十五年七月一日修正條文施行前刑法之規定。
三、核被告戊○○就犯罪事實一之(一)、(二)、(三)、(四)所為，均係犯
    刑法第三百二十條第一項竊盜罪。被告五次竊盜行為，時間
    緊接、構成要件相同，顯係基於概括犯意所為，為連續犯，
    依修正前刑法第五十六條規定，應論以竊盜罪，並加重其刑
    。被告曾因竊盜案件，經本院以九十四年度簡字第一九○六
    號判決判處有期徒刑四月確定，於九十四年十一月二十日執
    行完畢，此有臺灣高等法院被告前案紀錄表一份可參，其受
    有期徒刑執行完畢後五年以內再犯本件有期徒刑以上之罪，
    為累犯，依修正前刑法第四十七條規定遞加重其刑。檢察官
    聲請移送併案部分與聲請簡易判決處刑部分，有連續犯之裁
    判上一罪關係，為起訴效力所及，本院自得併予審理，附此
    敘明。原審據以論罪科刑，固非無見，惟未及審酌如事實欄
    一之(四)所示之竊盜犯行，尚有未合，公訴人上訴意旨執此指
    摘原判決未臻允當，為有理由，原判決要屬無可維持，爰依
    刑事訴訟法第四百五十五條之一第三項、第三百六十九條第
    一項前段之規定，撤銷原判決，並由本院自為第一審判決。
    爰審酌被告有多次竊盜前科、時值青壯，竟不思向上，竊盜
    他人財物，圖謀不勞而獲、侵害他人財產權，亦影響社會秩
    序安寧、所得財物及犯罪後之態度尚可等一切情狀，量處如
    主文所示之刑，以資懲戒。扣案之鑰匙合計四支，均為被告
    所有供竊盜所用之物，業據被告供認在卷，依罪刑宣告不可
    割裂適用原則，依修正前刑法第三十八條第一項第二款規定
    諭知沒收。
四、退併辦（九十五年度偵字第一七○七八號）：
    併辦意旨略以：被告戊○○意圖為自己不法之所有，於九十
    五年七月十一日夜間某時，攜帶其所有客觀上足以供兇器使
    用之老虎鉗、鋸片各一支，進入臺北縣板橋市○○路二六巷
    一弄一號旁「萊芬園」建築工地，竊取工地內電纜繩二條，
    得手後離去，於當日二十一時四十分許於該工地附近為警查
    獲，扣得老虎鉗、鋸片各一支，檢察官認為與聲請簡易判決
    處刑部分有連續犯裁判上一罪關係，移送併辦。惟依據九十
    五年七月一日施行之刑法，業已刪除第五十六條連續犯之規
    定，依最高法院九十五年度第八次刑事庭會議決議：「連續
    數行為而犯同一罪名而在新法施行前，應依刑法第二條第一
    項之規定，適用最有利於行為人之法律，部分數行為發生在
    新法之前，新法施行後，該部分適用最有利於行為人之法律
    ，若其中部分行為發生在新法施行後者，該部分不能論以連
    續犯。」，是本件併案犯罪事實與聲請簡易判決處刑之犯罪
    事實不能論以連續犯，不具連續犯之裁判上一罪關係，應退
    由檢察官另行依法處理。
五、末按法院以簡易判決處刑者，所科之刑以宣告緩刑、得易科
    罰金之有期徒刑及拘役或罰金為限。又檢察官聲請以簡易判
    決處刑案件，經法院認為有刑事訴訟法第四百五十一條之一
    第四項但書之情形者，應適用通常程序審判之，刑事訴訟法
    第四百四十九條第三項及第四百五十二條分別定有明文。故
    管轄第二審之地方法院合議庭受理簡易判決上訴案件，其認
    案件有刑事訴訟法第四百五十二條之情形者，應撤銷原判決
    ，逕依通常程序為第一審判決。本件原審未及審酌被告所為
    如犯罪事實一之(四)所示之竊盜犯行，致未適用通常程序審理
    ，仍以簡易判決處刑，其事實之認定及量刑尚有未洽，本院
    管轄第二審之合議庭撤銷原審判決後，認應量處被告有期徒
    刑一年，則本件已非刑事訴訟法所定得逕以簡易判決處刑之
    案件，本院爰依前開規定，改適用通常程序審理，並自為第
    一審通常程序之判決，檢察官或被告如不服本判決，仍得於
    法定上訴期間內，向管轄之第二審法院提起上訴，併此敘明
    。
據上論斷，應依刑事訴訟法第四百五十二條、第四百五十五條之
一第三項、第三百六十九條第一項前段、第三百六十四條、第二
百九十九條第一項前段，刑法第二條第一項前段、修正前刑法第
五十六條、刑法第三百二十條第一項、修正前刑法第四十七條、
第三十八條第一項第二款，罰金罰鍰提高標準條例第一條前段，
判決如主文所示之刑。
本案經檢察官黃佳權到庭執行職務
中　　華　　民　　國　　96　　年　　4 　　月　　4 　　日
                  刑事第九庭    審判長法　官  潘翠雪
                                      法　官  王士珮
                                      法　官  絲鈺雲
以上正本證明與原本無異
                                      書記官  蔡美如
中　　華　　民　　國　　96　　年　　4 　　月　　4 　　日
附錄本案論罪科刑法條全文：
刑法第三百二十條
意圖為自己或第三人不法之所有，而竊取他人之動產者，為竊盜
罪，處五年以下有期徒刑、拘役或五百元以下罰金。
意圖為自己或第三人不法之利益，而竊佔他人之不動產者，依前
項之規定處斷。
前二項之未遂犯罰之。
